【裁判字號】    96,易,1669
【裁判日期】    970110
【裁判案由】    妨害公務
【裁判全文】
臺灣臺南地方法院刑事判決              96年度易字第1669號
公  訴  人  臺灣臺南地方法院檢察署檢察官
被      告  甲○○
上列被告因妨害公務案件，經檢察官提起公訴（96年度偵緝字第
1742號），被告就被訴事實為有罪之陳述，本院裁定進行簡式審
判程序，判決如下：
    主  文
甲○○對於公務員依法執行職務時，施強暴，累犯，處有期徒刑
肆月，如易科罰金，以新台幣壹仟元折算壹日；又於公務員依法
執行職務時，當場侮辱，累犯，處有期徒刑肆月，如易科罰金，
以新台幣壹仟元折算壹日。應執行有期徒刑陸月，如易科罰金，
以新台幣壹仟元折算壹日。
    事  實
一、甲○○前因恐嚇案件，經臺灣高等法院92年度上訴字第475
    號判處有期徒刑1年確定，甫於民國92年8月24日執行完畢（
    構成累犯）。另因妨害公務等案件，經臺灣高雄地方法院合
    併判處有期徒刑7月確定，自95年10月29日起在臺灣臺南監
    獄臺南分監 (下稱臺南分監)執行。於96年5月14日上午10時
    許，在臺南分監忠一舍病房（甲○○因膽結石於執行期間開
    刀），因與臺南監獄看護鄭俊忠發生爭執，甲○○竟基於妨
    害公務之犯意，在忠一舍主管陳世民將其帶至中央臺途執行
    職務中，不斷以「幹你娘」之語辱罵陳世民，並在中央臺前
    徒手毆打陳世民胸部2拳 (傷害罪嫌部分，未據告訴)。之後
    臺南分監戒護主管章進宏及師明延欲將違反獄方規定之甲○
    ○帶至隔離舍時，甲○○復不斷以「幹你娘」之語辱罵依法
    執行職務之師明延，並吐2次口水在師明延臉上。
二、案經台南地方法院檢察署政風聯繫中心告發，報請台南地方
    法院檢察署檢察官偵查起訴。
        理  由
一、本案被告所犯係死刑、無期徒刑、最輕本刑為3年以上有期
    徒刑以外之罪，亦非屬高等法院管轄之第一審案件，其於準
    備程序程序進行中就被訴事實為有罪之陳述，經法官告知簡
    式審判程序之旨，並聽取公訴人及被告之意見後，裁定進行
    簡式審判程序，故不受同法第159條第1項、第161條之1、第
    161條之3、第163條之1及第164條至第170條所規定證據能力
    認定及調查方式之限制。
二、被告甲○○於本院審理時坦承上揭犯行，核與證人師明延、
    陳世民、章進宏結證相符，並有臺灣臺南看守所收容人談話
    筆錄、被告自白書、臺灣臺南看守所報告等附卷可佐，被告
    自白核與事實相符，應堪採信。本件事證明確，被告犯行應
    堪認定。
三、核被告甲○○所為，係犯刑法135條第1項之施暴妨害公務罪
    、第140條第1項之侮辱公務員罪。被告先後對執行職務之臺
    南分監戒護主管陳世民、章進宏及師明延數次辱罵、吐口水
    等當場侮辱行為，因其侵害之法益為國家法益，仍論以1侮
    辱公務員罪。而被告所犯上開施強暴妨害公務罪及侮辱公務
    員罪間，犯意各別，行為互異，應分論併罰。又被告前於民
    國92年間因恐嚇案件，經法院判處有期徒刑1年確定，並入
    監執行，於92年8月24日執行完畢，有台灣高等法院被告前
    案紀錄表在卷可稽，其於5年之內故意再犯上開有期徒刑以
    上之罪，為累犯，均應依法加重其刑。爰審酌被告該次因妨
    害公務案件入監服刑，於服刑期間，不思悔悟，明知戒護人
    員正在依法執行職務，非但不服勸阻，猶施以暴行及出言辱
    罵，行為甚為不當及犯後坦承犯行等一切具體情狀，分別酌
    情量處如主文所示之刑，並定應執行之刑及諭知易科罰金之
    折算標準，以資儆懲。
三、依刑事訴訟法第299條第1項前段、第273條之1第1項，刑法
    第135條第1項、第140條第1項、第47條第1項、第41條第1項
    、第51條第5款、刑法施行法第1條之1，判決如主文。
本案經檢察官乙○○到庭執行職務
中    華    民    國    97    年    1     月    10    日
                  刑事第九庭    法  官  蔡奇秀
以上正本證明與原本無異。
如不服本判決應於收受本判決後10日內向本院提出上訴書狀，並
應敘述具體理由。如未敘述上訴理由者，應於上訴期間屆滿後20
日內向本院補提理由書狀（均須按他造當事人之人數附繕本）「
切勿逕送上級法院」。
                                書記官  黃瓊蘭
中    華    民    國    97    年    1     月    10    日
所犯法條：
刑法第140條第1項前段
（侮辱公務員公署罪）
於公務員依法執行職務時，當場侮辱，或對於其依法執行之職務
公然侮辱者，處6月以下有期徒刑、拘役或1百元以下罰金。對於
公署公然侮辱者亦同。
刑法第135條第1項
（妨害公務執行及職務強制罪）
對於公務員依法執行職務時，施強暴脅迫者，處3年以下有期徒
刑、拘役或 3 百元以下罰金。


司法院資訊處製作；財團法人民間司法改革基金會備份。
